臺灣桃園地方法院交通事件裁定　　　　100年度交聲字第115號
原處分機關　交通部公路總局新竹區監理所
異　議　人
即受處分人　吳坤鍠
上列異議人因違反道路交通管理處罰條例案件，不服交通部公路
總局新竹區監理所中華民國100年1月6日桃監裁字裁52-Q0000000
0 號違反道路交通管理事件裁決書所為之處分，聲明異議，本院
裁定如下：
    主  文
異議駁回。
    理  由
一、原處分意旨略以：異議人即受處分人吳坤鍠於民國99年7 月
    25日上午10時50分許，駕駛車號451-MM號營業遊覽大客車，
    行經宜蘭縣羅東鎮○○路○段與維揚路口時，沿中山路4段羅
    東往三星方向行駛，有闖越紅燈之違規情事，為宜蘭縣政府
    警察局羅東分局廣興派出所警員徐志成當場舉發，並填製宜
    蘭縣政府警察局宜警交字第Q00000000 號舉發違反道路交通
    管理事件通知單，限於同年8月8日前向原處分機關交通部公
    路總局新竹區監理所桃園監理站到案陳述，嗣異議人未於期
    間內繳納罰鍰或提出陳述，爰經原處分機關於100 年1月6日
    以桃監裁字裁52-Q00000000號裁決書，認異議人違反道路交
    通管理處罰條例第53條第1 項規定，及道路交通管理事件統
    一裁罰基準表，處異議人罰鍰新臺幣（下同）5,400 元，並
    依同條例第63條第1項第3款規定，記違規點數3點等語。
二、聲明異議意旨略以：伊於上述時地雖經警取締，然警員現場
    有架設採證器材卻不提示違規事證，且伊既已拒絕簽名、受
    領，警員竟未告知應到案時地，又無將舉發通知書送達與伊
    住所地，為此，爰依法聲明異議。
三、按汽車駕駛人，行經有燈光號誌管制之交岔路口闖紅燈者，
    處1,800元以上5,400元以下罰鍰；汽車駕駛人有前條情形者
    ，除依原條款處罰鍰外，並予記違規點數3 點，道路交通管
    理處罰條例第53條第1項、第63條第1項第3款定有明文。
四、經查：
  (一)按送達由行政機關自行或交由郵政機關送達；除電子傳達方
    式之送達外，送達證書應由收領人簽名或蓋章；如拒絕或不
    能簽名或蓋章者，送達人應記明其事由，行政程序法第68條
    第1項、第76條第2項定有明文。又當場舉發拒絕簽章者，仍
    應將通知聯交付該駕駛人或行為人收受，並記明其事由及交
    付之時間；拒絕收受者，應告知其應到案時間及處所，並記
    明事由與告知事項，視為已收受，違反道路交通管理事件統
    一裁罰基準及處理細則第11條第1項第1款後段訂有明文。準
    此，交通違規行為之「舉發」，係具有對外效力之行政行為
    ，核其性質屬公法上有相對人之意思通知，依前揭說明，自
    應依現行行政程序法規定之送達方式送達書面舉發通知，且
    於送達合法到達受處分人時，始發生舉發之效力。經查，宜
    蘭縣政府警察局羅東分局廣興派出所警員徐志成於99年7 月
    25日為本件舉發時，因異議人拒絕簽章及收受舉發通知書，
    經記載「無正當拒簽收」乙節，業據本院核閱該舉發通知書
    無誤，並經證人徐志成於本院調查時陳述明確，堪以認定。
    復且，證人徐志成於當場舉發時，業已告知異議人舉發內容
    為闖紅燈及應到案之時間、處所乙節，亦據證人徐志成證述
    歷歷，則異議人既已於舉發當場已獲悉舉發之事實及救濟權
    利，惟因對舉發內容而有異拒絕簽章及收受，但依上揭規定
    ，於99年7 月25日舉發當時因「拒絕收受」，然經告知應到
    案時間及處所，並記明事由與告知事項，而生送達之效力，
    自不因嗣後舉發通知書有無另行以郵務方式為送達而有異，
    先予敘明。
  (二)查異議人於99年7 月25日上午10時50分許，駕駛車號451-MM
    號營業遊覽大客車，行經宜蘭縣羅東鎮○○路○ 段與維揚路
    口時，沿中山路4 段羅東往三星方向行駛，有闖越紅燈之違
    規情事，為宜蘭縣政府警察局羅東分局廣興派出所警員徐志
    成當場舉發，並填製宜蘭縣政府警察局宜警交字第Q0000000
    0 號舉發違反道路交通管理事件通知單，限於同年8月8日前
    向原處分機關交通部公路總局新竹區監理所桃園監理站到案
    陳述乙節，業據證人徐志成於本院調查時結證：伊當時係執
    行交通違規取締及交通整頓勤務，因舉發當時執行交通整頓
    以致攝影器具尚在架設中，故無法拍攝本件違規情形，但伊
    看見異議人行駛在中山路4 段時號誌已轉換為紅燈，該時異
    議人車輛還未超過停止線，遂攔下異議人車輛要求出示證件
    及告知闖紅燈之違規事實等語綦詳，核與卷附現場照片及勤
    務分配表相符，堪以採信。況且，燈光號誌之違反，其所需
    之舉證狀態稍縱即逝，除設有感應照相之路口外，事後無法
    還原現場狀態，自有賴執行交通勤務之警員以為察實，而證
    人既職司該項職務，該時本應架設攝影器具以杜爭議，然其
    因另執行交通整頓勤務以致不及架設，實難予苛責，又證人
    之觀察程度自應較一般人更為專注，而員警於執行公務時，
    本身即受有行政懲處責任之監督，其到庭具結作證，更係以
    刑事責任擔保其證言之真實性，復證人與異議人素不相識，
    彼此間亦無任何嫌隙，當不至甘冒涉犯偽證罪之險，蓄意構
    陷異議人，亦查無證人所為證詞有顯著瑕疵或與事實不符之
    處，執難謂證人所述有何不可採信之情狀存在。基上，異議
    人於上述時地闖越紅燈之違規事實，應堪認定。
  (三)從而，異議人確有於上述時地闖越紅燈直行情事，原處分機
    關以異議人未於期限內到案陳述意見，而逾越應到案期限60
    日上，依道路交通管理事件統一裁罰基準表予以罰處，自屬
    有據，於法相合。
五、綜上所述，異議人確有違規闖越紅燈直行情事，至為明確。
    原處分機關依道路交通管理處罰條例第53條第1 項規定，及
    道路交通管理事件統一裁罰基準表，處異議人罰鍰5,400 元
    ，並依同條例第63條第1項第3款規定，記違規點數3 點，核
    無違誤。是異議人本件聲明異議，為無理由，應予駁回。
據上論斷，應依道路交通管理處罰條例第87條第2 項，道路交通
事件處理辦法第18條，裁定如主文。
中    華    民    國   100    年    5     月    31    日
                  交通法庭      法  官  黃翊哲
以上正本證明與原本無異。
如不服本裁定，應於裁定送達後5 日內，以書狀敘述理由（須附
繕本），向本院提出抗告。
                                書記官  蔡紫凌
中    華    民    國   100    年    5     月    31    日